臺灣臺南地方法院刑事判決　　　　　　 94年度簡上字第297號
上　訴　人　臺灣臺南地方法院檢察署檢察官
被　　　告　甲○○
上列上訴人因傷害等案件，不服本院九十四年度簡字第一一八二
號中華民國九十四年五月二十六日第一審判決（聲請案號：九十
四年度偵字第四五三二號），提起上訴，經被告就被訴之事實，
為有罪之陳述，本院裁定進行簡式審判程序，本院管轄之第二審
合議庭判決如下：
    主  文
上訴駁回。
    事實及理由
一、本院審理結果，認第一審簡易判決認事、用法及量刑均無不
    當，應予維持，並引用第一審簡易判決書及檢察官聲請簡易
    處刑書記載之事實、證據及理由（如附件）。
二、原審以上訴人即被告罪證明確，依刑事訴訟法第四百四十九
    條第一項前段、第四百五十條第一項，刑法第二百七十七條
    第一項、第三百五十四條、第五十五條、第五十一條第五款
    、第四十一條第一項前段、第三十八條第一項第二款，罰金
    罰鍰提高標準條例第一條前段、第二條之規定，量處如原判
    決主文所示之刑，本院經核原判決認事用法，並無不合，量
    刑亦稱妥適。上訴人即公訴人檢察官之上訴意旨以：據告訴
    人具狀請求上訴稱；被告甲○○基於報復之心態，以自備之
    鐵管砸毀告訴人丙○○配偶之機車後，復撞開鐵門，猛擊告
    訴丙○○之頭部及四肢，致告訴人丙○○之頭部至今仍隱隱
    作痛，而無法正常工作，被告於事發後未與告訴人和解，直
    至九十三年十二月三十一日，始聲請新營市調解委員會調解
    ，惟被告於調解時並無任何道歉之意，且態度惡劣，終使雙
    方調解不成立。原審僅判處被告有期徒刑四月，猶嫌過輕，
    因之請求檢察官上訴云云。但查告訴人所受之傷害、症狀及
    機車損壞之情形，有告訴人所提奇美醫院柳營分院之診斷證
    明書影本與機車受損照片等在卷足參，而其等未達成調解亦
    未達成民事之和解等情，亦有台南縣新營市調解委員會之通
    知書影本附於偵查卷可參酌。此量刑可資審酌之事實資料等
    ，於原審於簡易處刑前即已附卷。原審法官於簡易判決處刑
    前，亦特於九十四年五月二十三日下午，電話通知被告與證
    人詹榮富等到庭，詎均未到庭。是以，原審法官於原判決量
    刑時，已有依刑法第五十七條所定就被告事後是否達成民事
    和解、損害之程度、被告之傷勢等等量刑時應審酌之事項，
    加以斟酌，告訴人與上訴人於本件未提其他量刑可資審酌之
    新事證。本院認原審量刑無不妥，上訴為無理由，應予駁回
    。
三、據上論斷，應依刑事訴訟法第二百七十三條之一第一項、第
    四百五十五條之一第一項、第三項、第三百七十三條、第三
    百六十八條，判決如主文。
本案經檢察官乙○○到庭執行職務
中　　華　　民　　國　　94　　年　　11　　月　　29　　日
                  刑事第四庭  審判長法  官  宋明中
                                    法　官  吳坤芳
                                    法　官  朱中和
以上正本證明與原本無異。
本件不得上訴。
                                    書記官  陳著振
中　　華　　民　　國　　94　　年　　11　　月　　30　　日
